# 境外公司代境内公司支付的劳务费算违反外汇管理规定吗？

提问人：gasjw 时间：2012-08-02 17:19:37
有一家客户，台资的，管理人员均为台籍，所以管理人员的工资，劳务报酬等均为在台湾由台湾母公司支付，这家公司则在得到支付确认时计入其他应付款，钱并没有到国内来。而且时间有成很久，有的已经三四年了。 这种款项，如果现在申请非贸易支付的话，可以汇出吗，有没有违反外汇管理规定的嫌疑，哪方面规定规范这种行为？ 对于外汇方面，真是不太了解。希望得 到大家的帮助。
谢谢啦！！！！

回答人：chenyiwei
建议你查阅《非贸易售付汇及境内居民个人外汇收支管理操作规程（试行）》（汇发（ 2002 ） 29 号）和《关于现行法规中没有明确规定的非贸易项目售付汇有关问题的通知》（汇发[2003]35号），看看能否在前一文件中规定的各类非贸易售付汇项目中找到适用的项目，或者依据后一文件的一般性规定申请。具体还是请咨询主管外汇管理机关。一般理解，这种代付款项的汇出（而且可能时间久远）的难度还是相当大的。